【裁判字號】    99,易,319
【裁判日期】    991026
【裁判案由】    詐欺
【裁判全文】
臺灣士林地方法院刑事判決               99年度易字第319號
公  訴  人  臺灣士林地方法院檢察署檢察官
被      告  丙○○
上列被告因詐欺案件，經檢察官提起公訴（99年度偵字第11621
號），經訊問被告後，被告為認罪之答辯，本院合議庭裁定認宜
由受命法官獨任改行簡式審判程序，並判決如下：
    主  文
丙○○共同犯詐欺取財罪，處有期徒刑肆月，如易科罰金，以新
臺幣壹仟元折算壹日，扣案手機壹支（手機序號00000000000000
0 號）沒收；又共同犯詐欺取財罪，處有期徒刑肆月，如易科罰
金，以新臺幣壹仟元折算壹日，扣案手機壹支（手機序號000000
00000000 0號）沒收；又共同犯詐欺取財罪，未遂，處有期徒刑
貳月，如易科罰金，以新臺幣壹仟元折算壹日，扣案手機壹支（
手機序號000000000000000 號）沒收。應執行有期徒刑柒月，如
易科罰金，以新臺幣壹仟元折算壹日，扣案手機壹支（手機序號
000000000000000號）沒收。
    事  實
一、丙○○前因幫助詐欺取財案件，先後經臺灣板橋地方法院以
    99年度簡字第298 號、第1401號判決判處拘役30日、40日確
    定；再因幫助詐欺取財案件，經臺灣板橋地方法院於民國99
    年9 月6 日以99年度簡字第6451號判決判處有期徒刑3 月（
    均不構成累犯）。詎丙○○仍不知悔改，明知現今犯罪集團
    或不法份子為掩飾其不法獲利行徑，避免執法人員之追究處
    罰，經常誘使一般民眾提供金融機構帳戶等資料，再反覆以
    此帳戶供作對外詐騙或其他各種財產犯罪之不法用途使用，
    猶與「楊經理」、「陳經理」、「劉經理」所屬詐騙集團成
    員共同基於意圖為自己不法所有之犯意聯絡，以每次新臺幣
    （下同）600 元之代價，持該詐騙集團交付之手機1 支（手
    機序號000000000000000 號，內有門號0000000000號SIM 卡
    1 張）與該集團成員聯絡，並依指示分別向下列之人詐取下
    述財物，以便詐騙集團持以續行對外詐騙財物：
  (一)詐騙集團成員「劉經理」於99年8 月26日15時許，以電話向
    丁○○佯稱透過人力銀行網站查悉其求職履歷，要求丁○○
    於當日22時許，攜帶履歷表、銀行存摺影本、提款卡及駕駛
    執照影本，至臺北市○○○路與農安街口之便利超商面試，
    丙○○則於約定之時間到場配合「劉經理」之說詞，向丁○○訛稱工作內容係接送酒店小姐上下班，接送車輛由公司提
    供，日薪3,000 元等不實內容，使丁○○陷於錯誤，信任丙○○確係因面試事宜而向其索取上開資料，遂依指示將玉山
    銀行中崙分行第0000000000000 號帳戶存摺影本、該行第00
    000000000 號提款卡及駕駛執照影本等物品交予丙○○。
  (二)詐騙集團成員「陳經理」於99年8 月27日9 時許，以電話向
    甲○○佯稱透過人力銀行網站查悉其求職履歷，要求甲○○
    於當日15時許，攜帶履歷表、銀行存摺影本、提款卡及駕駛
    執照影本，至臺北縣板橋市板橋火車站北一門外面試，丙○○則於約定之時間到場配合「陳經理」說詞，向甲○○訛稱
    工作內容係接送酒店小姐上下班，日薪約3,000 元至3,500
    元等不實內容，使甲○○陷於錯誤，信任丙○○確係因面試
    事宜而向其索取前開資料，遂依指示將其女友張愛蛉所有臺
    灣企銀第00000000000 號帳戶存摺影本、提款卡、其駕駛執
    照影本等物品交予丙○○。
  (三)詐騙集團成員「楊經理」於99年8 月27日11時許，以電話向
    乙○○佯稱透過人力銀行網站查悉其求職履歷，要求乙○○
    於當日16時50分許，攜帶履歷表、銀行存摺影本、提款卡、
    身分證及駕駛執照影本，至臺北市士林區捷運劍潭站出口面
    試，丙○○則於約定時間到場配合詐騙集團成員「楊經理」
    之說詞，佯向乙○○介紹工作內容及公司地點等，並訛稱公
    司會再與乙○○聯絡，而向乙○○索取前開資料，惟因乙○○前曾遭詐騙集團以同樣手法詐取提款卡等物，乃事先報警
    ，經警於捷運劍潭站出口等候，伺丙○○收取乙○○之履歷
    表、駕照影本、臺北金南郵局第00000000000000號帳戶提款
    卡等物後，當場查獲丙○○，始未得逞，並扣得前開丁○○
    、甲○○、乙○○交付之玉山銀行中崙分行第000000000000
    0 號帳戶提款卡、臺灣企銀第00000000000 號帳戶提款卡、
    臺北金南郵局第00000000000000號帳戶提款卡各1 張、丙○○之手機1 支（手機序號000000000000000 號，含門號0000
    000000號SIM 卡1 張）及該詐騙集團交予丙○○聯絡之用之
    手機1 支（手機序號000000000000000 號，含門號00000000
    00號SIM 卡1 張）、來源不明之彰化銀行第00000000000000
    號提款卡等物。
二、案經甲○○訴由臺北市政府警察局士林分局報告臺灣士林地
    方法院檢察署檢察官偵查起訴。
    理  由
一、本件被告丙○○所犯非死刑、無期徒刑或最輕本刑有期徒刑
    3 年以上之罪，亦非高等法院管轄第一審案件，且於準備程
    序進行中，被告先就被訴事實為有罪之陳述，經告知被告簡
    式審判程序之旨，並聽取檢察官、被告之意見後，本院合議
    庭裁定由受命法官進行簡式審判程序，是本件之證據調查，
    依刑事訴訟法第273 條之2 規定，不受同法第159 條第1 項
    、第161 條之2 、第161 條之3 、第163 條之1 及第164 條
    至第170 條規定之限制，合先敘明。
二、上揭犯罪事實，業據被告丙○○迭於警詢、偵訊、本院審理
    時坦承不諱，並與證人即被害人丁○○、乙○○、告訴人甲○○於警詢及偵查中證述情節相符，復有前開玉山銀行中崙
    分行第0000000000000 號帳戶提款卡、臺灣企銀第00000000
    000 號帳戶提款卡、臺北金南郵局第00000000000000號帳戶
    提款卡各1 張、該詐騙集團交予被告聯絡之用之手機1 支（
    手機序號000000000000000 號，含門號0000000000號SIM 卡
    1 張）扣案可資為憑，足認被告上開任意性之自白核與事實
    相符，堪予採信。綜上，本案事證明確，被告犯行已堪認定
    ，應依法論科。
三、核被告丙○○上開所為犯罪事實(一)、(二)部分，均係犯刑法第
    339 條第1 項之詐欺取財罪；犯罪事實(三)部分，係犯刑法第
    339 條第3 項、第1 項之詐欺取財未遂罪。被告所犯上開數
    罪，犯意各別，行為互殊，應予分論併罰。又被告上開3 次
    犯罪，分係透過「劉經理」、「陳經理」、「楊經理」等犯
    罪集團成員居中聯繫，而與該詐欺集團之其他成員有犯意聯
    絡，並彼此分擔犯罪行為，均為共同正犯。其所犯上開詐欺
    取財未遂罪部分，應依刑法第25條第2 項規定減輕其刑。爰
    審酌被告前業因提供帳戶幫助詐騙集團行騙，先後經臺灣板
    橋地方法院以99年度簡字第298 號、1401號判決判處拘役30
    日、40日確定；復因協助詐欺集團對外收取帳戶，經臺灣板
    橋地方法院於99年9 月6 日以99年度簡字第6451號判決判處
    有期徒刑3 月，有臺灣高等法院被告前案紀錄表在卷可稽，
    詎仍再度鋌而走險，自願受詐欺集團利用，不論犯罪之動機
    、目的及手段，均無可取，惟犯後尚知坦承犯行，且被害人
    等所受損害非鉅，兼酌被告之智識、犯後態度等其他一切情
    狀，量處如主文所示之刑。扣案序號000000000000000 號之
    手機1 支，係該犯罪集團所共有，交予被告配合其等指示犯
    罪之用，業經被告於本院審理時供承在卷，自應依刑法第38
    條第1 項第2 款之規定諭知沒收。另扣案玉山銀行提款卡、
    臺灣企銀提款卡、郵局提款卡各1 張分係被害人丁○○、告
    訴人甲○○、被害人乙○○所有之物，業經其等證述在卷，
    並據被告於警詢、偵查中供述無訛，扣案門號0000000000號
    、0000000000號SIM 卡各1 張，依用戶與電信公司之契約約
    定，係屬電信公司所有，均非被告之物，自不得宣告沒收；
    又扣案序號000000000000000 號之手機1 支，雖係被告所有
    ，惟尚無積極證據足認該等物品係被告供犯罪所用或因犯罪
    所得之物，扣案彰化銀行第00000000000000號提款卡則為來
    源不明之物，無從證明係何人所有，亦非本案所應沒收之物
    ，爰不另為沒收之諭知，附此指明。再檢察官雖請求對被告
    宣付刑前強制工作，惟並無證據證明被告有犯罪習慣或因遊
    蕩、懶惰成習而犯罪，且被告本次已受有期徒刑柒月之宣告
    （應執行刑），應無再予宣告刑前強制工作之必要，併此敘
    明。
據上論斷，應依刑事訴訟法第273 條之1 第1 項、第299 條第1
項前段，刑法第28條、第339 條第3 項、第1 項、第51條第5 款
、第25條第2 項、第38條第1 項第2 款，刑法施行法第1 條之1
第1 項、第2 項前段，判決如主文。
本案經檢察官葉乃瑋到庭執行職務。
中    華    民    國    99    年    10    月    26    日
                  刑事第三庭法  官  蘇怡文
以上正本證明與原本無異。
如不服本判決應於收受判決後10日內向本院提出上訴書狀，並應
應敘述具體理由。其未敘述上訴理由者，應於上訴期間屆滿後20
日內向本院補提理由書(均須按他造當事人之人數附繕本)「切勿
逕送上級法院」。
                            書記官  林宗勳
中    華    民    國    99    年    10    月    26    日
論罪科刑法條：
中華民國刑法第339條
意圖為自己或第三人不法之所有，以詐術使人將本人或第三人之
物交付者，處 5 年以下有期徒刑、拘役或科或併科 1 千元以下
罰金。
以前項方法得財產上不法之利益或使第三人得之者，亦同。
前二項之未遂犯罰之。

司法院資訊處製作；財團法人民間司法改革基金會備份。
